【裁判字號】    88,上易,5544
【裁判日期】    890111
【裁判案由】    傷害
【裁判全文】
臺灣高等法院刑事判決                          八十八年度上易字第五五四四號
    上  訴  人  臺灣新竹地方法院檢察署檢察官
    被      告  乙○○
右列上訴人因被告傷害案件，不服臺灣新竹地方法院八十八年度易字第八○二號，中
華民國八十八年十月廿九日第一審判決（起訴案號：臺灣新竹地方法院檢察署八十八
年度偵字第六二二五號）提起上訴，本院判決如左：
    主  文
原判決撤銷。
乙○○因過失傷害人，處有期徒刑伍月，如易科罰金，以佰元折算一日，緩刑肆年
，緩刑期內付保護管束。
    事  實
乙○○於民國八十八年八月十日下午八時左右，擬將RX-351號自用小客車駛入新竹縣
橫山鄉○○街○段三五一號屋內停放，應注意警戒前車輛前方狀況避免發生危害，且
依當時狀況亦無非不能為此注意，竟不為注意，當場擦撞迎面站立於車輛左方前方之
甲○○，致其左肘擦傷長三公分、寬四公分，左臂瘀傷二處，各長零點五公分、寬二
公分。經甲○○告訴，由臺灣新竹地方法院檢察署檢察官偵查起訴。
    理  由
一前述犯罪事實，業經告訴人甲○○在偵查中指訴甚詳，並有驗傷診斷書在卷可為佐
  證（起訴書另載告訴人左大腿瘀傷，經查係因告訴人所未告訴之另起毆打行為所致
  ，與本案無關）。被告雖否認犯罪，辯稱告訴人係在其將車輛駛入屋內時不慎驚嚇
  跌倒受傷，告訴人事後亦改稱不能確定是否遭被告撞傷云云，但告訴人在事故發生
  時係迎面站立於被告車輛之左前方，其左肘、左臂所受傷勢恰與前此所訴遭被告車
  擦撞之人車對應位置一致，反而與被告所辯驚嚇倒地之情形不符，應認原始指訴情
  節不虛。所辯不足以推翻前述對其不利之積極證據，事證明確，犯行已可認定。
二被告所為，觸犯刑法第二百八十四條第一項前段之罪。檢察官第一審起訴求依同法
  第二百七十七條第一項故意傷害罪名論科，但被告堅決否認故意加害告訴人，且告
  訴人與被告為夫妻，事發當時告訴人懷抱幼子，倘係存心撞傷告訴人，則被告之子
  亦難倖免，而犯罪出於故意者恆有特定之反社會動機，本案查無任何事證足認被告
  具有同時加害其子之動機，衡情應不致在告訴人懷抱幼子之際蓄意開車加以衝撞，
  應認其行為出於過失，變更起訴法條而予裁判。原審未就前述不利被告之事證詳加
  推敲，遽因告訴人事後含混詞供以及被告否認犯罪而為無罪判決，尚有未洽。檢察
  官上訴指摘原判決不當，為有理由，應由本院撤銷改判。審酌被告平日經常酒後毆
  妻，本案撞傷告訴人之後迄無任何悔過認錯表現，顯乏尊重家庭成員之基本修養，
  以及告訴人在本院表明不再追究等一切情狀，認宜量處如主文所示之刑，並諭知易
  科罰金折算標準。又其以往未曾受有期徒刑以上刑之宣告，有卷附本院被告全國刑
  案紀錄表可憑，本案係因過失觸法，經此科刑教訓應能知所警惕而不致再犯，所宣
  告之有期徒刑以暫不執行為適當，併予宣告緩刑四年，並斟酌前述觸法家庭環境背
  景，命於緩刑期內付保護管束以期導正。
三依刑事訴訟法第三百六十九條第一項前段、第三百六十四條、第二百九十九條第一
  項前段、第三百條，刑法第二百八十四條第一項前段、第四十一條、第七十四條第
  一款、第九十三條第一項，罰金罰鍰提高標準條例第一條前段、第二條，判決如主
  文。
本案經檢察官劉靜婉到庭執行職務
中    華    民    國      八十九      年      一      月      十一      日
                            臺灣高等法院刑事第十五庭
                                審判長法  官  劉  叡  輝
                                      法  官  黃  瑞  華
                                      法  官  林  勤  綱
右正本證明與原本無異。
不得上訴。
                                      書記官  陳  啟  華
中     華     民     國    八十九   年       一       月      十四      日
附錄本案判決論罪科刑法條全文
刑法第二百八十四條第一項前段：
因過失傷害人者，處六月以下有期徒刑、拘役或五百元以下罰金。


司法院資訊處製作；財團法人民間司法改革基金會備份。
